【裁判字號】    89,交易,278
【裁判日期】    890515
【裁判案由】    業務過失傷害
【裁判全文】
臺灣高雄地方法院刑事判決                        八十九年度交易字第二七八號
    公  訴  人  臺灣高雄地方法院檢察署檢察官
    被      告  甲○○
右列被告因業務過失傷害案件，經檢察官提起公訴（八十九年度偵緝字第六十八號）
，本院判決如左：
    主  文
甲○○從事業務之人，因業務上之過失傷害人，處有期徒刑參月，如易科罰金，以
佰元折算壹日。
    事  實
一、甲○○考領有職業聯結車駕駛執照，平日以駕駛聯結車載運鐵材、雜貨等貨物為
    業，為從事駕駛業務之人，民國八十八年六月一日下午三時二十分許，駕駛祝順
    貨櫃交通股份有限公所有車牌號碼ＸＰ─二九五號聯結車，沿高雄市小港區○○
    ○路由南向北行駛，行至該路與台機路十字交岔路口甫欲左轉進入台機路時，適
    有機車騎士乙○○騎乘車牌號碼ＺＦＷ─五四二號輕型機車，沿同市小港區大業
    由北往南行駛（亦即在甲○○之對向車道），甲○○亦於相距三十至五十公尺前
    目睹乙○○騎乘機車自對向車道直行前來，此際，甲○○本應注意轉彎車應讓直
    行車先行，且當時之天侯係晴天，日間有自然光線，除台機路上有部分道施工而
    封閉外，大業路上並無障礙物，視距良好，並無不能注意之情事，詎竟貿然左轉
    ，致甫於交岔路口左轉之際，所駕駛之聯結車車頭右後輪與乙○○之機車發生擦
    撞，乙○○人車倒地，受有胸部挫傷、左膝左踝部挫傷、左肩部挫傷等傷害。
二、案經乙○○訴由高雄市政府警察局小港分局移送臺灣高雄地方法院檢察署檢察官
    偵查起訴。
    理  由
一、訊據被告對於右揭駕駛聯結車欲左轉進入台機路之際，與告訴人即機車騎士乙○
    ○所騎乘之機車發生擦撞而肇事，致告訴人乙○○人車倒地，使蔡女受有胸部挫
    傷、左膝左踝部挫傷、左肩部挫傷等傷害之事實，均供認不諱，核與告訴人乙○
    ○於警、偵訊，及本院審理時指訴之情節相符，而告訴人乙○○確受有如事實欄
    所示傷害之事實，亦有高雄縣林園鄉建佑醫院於八十八年七月七日所出具之診斷
    證明書一紙附在警卷可憑，被告此部分之自白顯與事實相符，堪可採信。
二、按汽車行駛至交岔路口時，轉彎車應讓直行車先行，道路交通安全規則第一百零
    二條第一項第六款定有明文，此為汽車駕駛人之被告所應注意之義務，而肇事當
    時之天侯係晴天，日間有自然光線，除台機路上有部分道路施工而封閉外，大業
    路路上並無障礙物，視距良好，無不能注意之情事，有道路交通事故調查報告表
    ，暨所附現場照片四幀附在本院審理卷可憑，再者，被告所所駕駛者為聯結車，
    車身長達十八、二公尺，車寬亦有二、四公尺，有前揭道路交通事故調查報告表
    可按，是聯結車因車身太長之故，欲完成轉彎所費時間必然較長，不如一般自小
    客車之便捷，被告於本院審理時又自承於相距三十至五十公不前即目睹告訴人乙
    ○○所騎乘之機車，復參以前揭道交通事故調查報告表內之肇事現場圖，告訴人
    乙○○之機車於肇事後停留之位置係在大業路慢車道與台機路機車道之中線上，
    及被告所駕駛之聯結車之撞擊點係在車頭右後輪觀之，被告所駕駛之聯結車係將
    著手進行左轉之際，告訴人乙○○之機車亦已抵達該交岔路口無訛，依首揭道路
    交通安全規則之規定，被告自應讓直行之告訴人乙○○先行，乃竟貿然左轉而肇
    事，其駕駛行為有過失灼然甚明，被告於本院審理辯稱已完成轉彎，係告訴人乙
    ○○自己前擦撞云云，委無可採。此外，本件交通事故經送高雄市政府建設局車
    輛行車事故鑑定委員會鑑定結果，亦認被告轉彎車未讓直行車先行，為肇事原因
    ，乙○○無肇事原因，有該會八十九年二月二十四日，高市鑑字第八九Ｏ一一三
    五號鑑定書附在偵緝卷內可憑，告訴人乙○○所受之傷害既係因被告疏失之駕駛
    行為所造成，二者間既有相當因果關係。被告自應負過失傷害罪責，綜上所述，
    本件事證明確，被告犯行已堪以認定。
二、查被告係聯結車司機，從事載運貨物為業，此據其陳明在卷，為從事駕駛為業務
    之人，茲於執行業務中駕車肇事，致人受傷，核其所為，係犯刑法第二百八十四
    條第二項前段之業務過失傷害罪。被告雖陳稱於肇事後主動向前來處理之員警陳
    明係其車禍肇事云云，惟本件被告係經檢察官通緝到案，此經其自承在卷，並有
    有通緝文稿附在偵緝卷可憑，核與刑法第六十二條規定自首之要件，除必須申告
    犯罪事實外，併須接受裁判之要件不符，故不予減輕其刑，附此敘明。爰審酌被
    告所駕駛者為聯結車，體積龐大，車身甚長，如不遵交通規則，將嚴重危害其他
    使用道路人之人車安全，且迄未賠償告訴人乙○○所受損害，情節非輕，第念其
    犯後坦承犯行，態度良好，及告訴人乙○○所受傷害等一切情狀，量處如主文所
    示之刑，並諭知易科罰金之折算之標準。
據上論斷，應依刑事訴訟法第二百九十九條第一項前段，刑法二百八十四條第二項前
段，第四十一條，罰金罰鍰提高標準條例第一條前段、第二條，判決如主文。
本案經檢察官黃元冠到庭執行職務。
中      華      民      國      八十九    年    五      月      十五    日
                                臺灣高雄地方法院交通法庭
                                    法  官 李  嘉  興
右為正本，係照原本作成，證明與原本無異。
如不服本判決，應於送達後十日內，向本院提出上訴狀。
                                    書記官 莊  正  岳
中      華      民      國      八十九    年    五      月      十五    日
附錄本判決論罪之法條：
刑法二百八十四條第二項前段
  從事業務之人，因業務上之過失傷害人，處一年以下有期徒刑、拘役或一千元以下
  罰金。


司法院資訊處製作；財團法人民間司法改革基金會備份。
